臺灣臺南地方法院民事裁定
                                  110年度消債更字第71號
聲  請  人
即  債務人  郭錦霞  

代  理  人  黃冠偉律師

上列當事人因消費者債務清理事件聲請更生，本院裁定如下：
    主  文
債務人郭錦霞自民國110年4月28日17時起開始更生程序；並命司
法事務官進行本件更生程序。
    理  由
一、按債務人不能清償債務或有不能清償之虞，且無擔保或無優
    先權之債務總額未逾新臺幣（下同）12,000,000元者，於法
    院裁定開始清算程序或宣告破產前，得向法院聲請更生；債
    務人對於金融機構負債務者，在聲請更生或清算前，應向最
    大債權金融機構請求協商債務清償方案，或向其住、居所地
    之法院或鄉、鎮、市、區調解委員會聲請債務清理之調解；
    協商或調解成立者，債務人不得聲請更生或清算，但因不可
    歸責於己之事由，致履行有困難者，不在此限；法院開始更
    生程序之裁定，應載明其年、月、日、時，並即時發生效力
    ；法院裁定開始更生或清算程序後，得命司法事務官進行更
    生或清算程序；必要時，得選任律師、會計師或其他適當之
    自然人或法人一人為監督人或管理人，消費者債務清理條例
    第3條、第42條第1項、第45條第1項、第151條第1項、第7項
    、第16條第1項分別定有明文。
二、本件聲請意旨略以：聲請人即債務人郭錦霞現從事經營麵攤
    之營業活動，平均每月營業淨利約為15,000元，除此收入外
    ，名下並無其他財產，然累積債務總金額已達720,762元，
    均為無擔保或無優先權之債務，債務人有不能清償債務之情
    事，前已提出財產及收入狀況說明書、債權人清冊及債務人
    清冊，以書面向本院聲請債務清理之調解，請求與最大債權
    金融機構即國泰世華商業銀行股份有限公司（下稱國泰世華
    銀行）共同協商債務清償方案，而國泰世華銀行於調解期日
    雖提供「分180期、利率0%、月繳4,000元」之還款方案，惟
    債務人每月營業淨收入扣除個人基本生活費用14,600元後，
    實已無法負擔債權銀行所提供之任何還款方案，以致調解不
    成立，且其無擔保或無優先權之債務總額未逾1,200萬元，
    復未經法院裁定開始清算程序或宣告破產，爰依上開規定，
    提出前置調解不成立證明書、財產及收入狀況說明書、債權
    人清冊、債務人清冊，聲請更生等語。
三、按債務人對於金融機構負債務者，在聲請更生或清算前，應
    向最大債權金融機構請求協商債務清償方案，或向其住、居
    所地之法院或鄉、鎮、市、區調解委員會聲請債務清理之調
    解。債務人為前項請求或聲請，應以書面為之，並提出財產
    及收入狀況說明書、債權人及債務人清冊，及按債權人之人
    數提出繕本或影本，消費者債務清理條例第151條第1、2項
    分別定有明文。查債務人曾於民國110年1月12日向本院聲請
    債務清理之調解，惟因債務人無法負擔國泰世華銀行所提供
    之「分180期、利率0%、月繳4,000元」之還款方案，而調解
    不成立等情，業據債務人提出110年2月8日前置調解不成立
    證明書為證，復經本院依職權調取本院110年度南司消債調
    字第26號卷宗及函詢國泰世華銀行查明無訛（有國泰世華銀
    行110年4月8日民事陳報狀在卷可稽），足認債務人確已與
    最大債權銀行踐行前置調解而不成立。
四、債務人主張其現從事經營麵攤之營業活動，平均每月營業淨
    利約為15,000元乙情，業據其提出收入證明切結書、估價單
    、統一發票、麵攤照片等附卷為證，堪認為真實。
五、又債務人主張其負債總額為720,762元，均為無擔保或無優
    先權之債務，名下並無其他財產，而債務人雖有從事營業活
    動，然其營業額平均每月未逾20萬元之事實，業據提出債權
    人清冊、債務人清冊、債務人之財產及收入狀況說明書、臺
    南市財政稅務局108年度綜合所得稅各類所得資料清單暨全
    國財產稅總歸戶財產查詢清單、財團法人金融聯合徵信中心
    查詢當事人綜合信用報告回覆書、估價單、統一發票等為證
    ，並經本院依職權調取本院110年度南司消債調字第26號卷
    宗、債務人之勞、健保資料、電子稅務閘門財產所得調件明
    細表等文件後，核閱相符，是債務人上開之主張，亦堪憑採
    。
六、本院審酌債務人每月平均收入為15,000元；而債務人自陳其
    每月個人基本生活費用為14,600元，因該金額未逾行政院衛
    生福利部所公告110年臺南市每人每月最低生活費用每人每
    月為13,304元之1.2倍即15,965元之範圍（參酌消費者債務
    清理條例第64條之2第1項之規定），堪認為合理。準此計算
    ，債務人每月收入15,000元扣除其最低生活費14,600元後，
    僅餘400元，顯無法負擔最大債權人國泰世華銀行所能提供
    予債務人之最優惠債務清償方案即每月應償還約4,000元之
    債務清償方案，是債務人確已達不能清償債務或有不能清償
    之虞之程度。
七、綜上所述，依債務人之收入財產及必要生活支出之情形，已
    達不能清償債務或有不能清償之虞之程度，而債務人雖有從
    事營業活動，然其營業額平均每月未逾20萬元，其無擔保或
    無優先權之債務未逾1,200萬元，且債務人曾向本院聲請債
    務清理之調解，請求與最大債權金融機構國泰世華銀行協商
    債務清償方案，惟調解不成立，且未經法院裁定開始清算程
    序或宣告破產，又查無消費者債務清理條例第6條第3項、第
    8條或第46條各款所定駁回更生聲請之事由存在，則債務人
    聲請更生，應屬有據，爰裁定如主文所示。
中　　華　　民　　國　　110 　年　　4 　　月　　28　　日
                  民事第二庭  法  官  洪碧雀
以上正本證明與原本無異。
本裁定不得抗告。
本裁定已於110年4月28日17時公告。
中　　華　　民　　國　　110 　年　　4 　　月　　28　　日
                              書記官  林政良